Carlos Anríquez | Resume

Cargo actual: Asistente de investigación Programa Libertad de Expresión y comunicaciones Aptitudes: R, Python, estadística, teoría social, metodologías de investigación, inglés avanzado

Universidad de Chile carlos.anriquez@ug.uchile.cl

Perfil

Sociólogo por la Universidad de Chile, con trayectoria de investigación aplicada en las áreas de: políticas educativas, libertad de expresión en redes sociales y relación entre autoridad y ciudadanía. Mi experiencia principal está en el diseño, implementación y análisis de estudios empíricos, a través del manejo avanzado de metodologías cuantitativas y cualitativas, análisis estadístico multivariado, programación en R y Python, así como generación de documentos reproducibles con Quarto. Dominio de inglés avanzado y formación complementaria en análisis de datos para ciencias sociales.

Experiencia

Asistente de investigación - Facultad de Comunicación e Imagen - Universidad de Chile

Oct 2024 - Actualidad

- * Proyecto de investigación: Exploración de la Valoración de la Libertad de Expresión y el Derecho a la Comunicación en redes sociales en Chile.
- * Recopilar y analizar interacciones entre medios de comunicación y usuarios con métodos estadísticos avanzados: algoritmos de clasificación y técnicas de reducción de dimensiones.

Tesista - Fondecyt: Entre la obediencia y la resistencia: cómo se relaciona la ciudadanía con las policías en Chile?

Oct 2023 - Oct 2024

- * Proyecto de investigación: el rol del miedo y la orientación política en la justificación de la violencia en contexto de protesta social.
- * Analizar bibliografía, aplicar estadística descriptiva y multivariada, programación en R Studio y creación de documentos reproducibles con Quarto.

Encuestador - Dirección de Estudios Sociales - Universidad Católica

Ago 2022 oct 2023

- * Aplicar diversos instrumentos cuantitativos de investigación social: encuestas de opinión política, satisfacción de uso y estudios de mercado.
- * Capacitación a encuestadores en la aplicación de instrumentos cuantitativos de recolección de información por teléfono.

Práctica Profesional - División de Educación General - Ministerio de Educación

Dic 2020 - Mar 2021

- * Analizar y gestionar políticas públicas en el Ministerio de Educación, buscando un uso eficiente de los recursos disponibles a partir de la información recopilada.
- * Explorar y analizar bases de datos de alta complejidad.

Ayudante de curso políticas públicas - Universidad de Chile

Mar 2019 - Dic 2019

* Organizar material bibliográfico, guiar discusiones grupales y ejercicios de resolución de problemas centrados en el análisis aplicado de políticas públicas.

Educación

Sociologo, Universidad de Chile - Santiago, Chile

2015 - 2021

- * Tesis: el rol del miedo y la orientación política en la justificación de la violencia en contexto de protesta
- * uso de técnicas estadísticas para probar modelos teóricos de psicología social

Python avanzado, Academia desafío LATAM - Santiago, Chile

2021 - 2022

^{*} uso de python para análisis de datos e inteligencia artificial